臺灣桃園地方法院刑事判決　　　　　　 94年度交易字第196號
公　訴　人　臺灣桃園地方法院檢察署檢察官
被　　　告　乙○○
指定辯護人　本院公設辯護人　彭詩雯
上列被告因公共危險等案件，經檢察官聲請簡易判決處刑（94年
度偵字第2551號），本院改依通常程序，嗣被告於準備程序進行
中為有罪之陳述，經本院合議庭裁定由受命法官獨任進行簡式審
判程序後，聲請改依協商程序而為判決，本院判決如下：
    主  文
乙○○服用酒類，不能安全駕駛動力交通工具而駕駛，處有期徒
刑柒月；又因過失傷害人，處有期徒刑月，應執行有期徒刑捌
月。
    事實及理由
一、按檢察官聲請以簡易判決處刑之案件，經法院認為有刑事訴
    訟法第451 條之1 第4 項但書之情形者，應適用通常程序審
    判之，刑事訴訟法第452 條定有明文。查本案檢察官原認被
    告涉有刑法第185 條之3 及同法第284 第1 項前段之罪嫌，
    聲請簡易判決處刑，本經本院桃園簡易庭以94年度桃交簡字
    第776 號，以簡易程序審理，惟本院認本件不適於以簡易判
    決處刑，爰適用通常程序審理，合先敘明。又本件被告所犯
    係死刑、無期徒刑或最輕本刑為3 年以上有期徒刑以外之罪
    ，其於準備程序中就被訴事實為有罪之陳述，經本院告知簡
    式審判程序之旨，並聽取公訴人、被告及辯護人之意見後，
    爰依刑事訴訟法第273 條之1 第1 項規定合議裁定由受命法
    官獨任進行簡式審判程序。
二、被告乙○○前有2 次服用酒類不能安全駕駛動力交通工具而
    駕駛罪前科，其中於民國93年間，因服用酒類不能安全駕駛
    動力交通工具而駕駛罪，經台灣士林地方法院以93年度士交
    簡字第1440號判決判處有期徒刑3 月確定現在執行中（不構
    成累犯），詎其不知悔改，復於94年1 月10日15時許起至同
    日17時許止，在桃園縣龜山鄉詠順汽車修理場內與同事飲用
    高粱酒後，已達不能安全駕駛動力交通工具之程度，竟於飲
    酒後駕駛動力交通工具車牌號碼H6─3887號自用小客車，行
    駛在桃園縣龜山鄉境內，嗣於民國同日22時30分許，途經桃
    園縣龜山鄉○○○路18.3公里處（北上車道），本應注意汽
    車行駛時，應注意車前狀況，並隨時採取必要之安全措施，
    以避免危險之發生，而依當時天候陰天，夜間有照明，道路
    舖裝柏油，路面無缺陷、道路無障礙物，視距良好，雖路面
    狀況濕潤，但依其智識能力及當時情形均無不能注意之情事
    ，竟疏因酒後駕車判斷力降低，未注意車前狀況，且未採取
    必要之安全措施，撞及同向前方丙○○騎乘附載甲○○之車
    牌號碼QT7 ─272 號輕型機車，致丙○○受有頭部外傷併蛛
    網膜下腔出血、右大腿骨骨折之傷害，甲○○則受有右腳踝
    骨骨折之傷害，經警到場處理，乙○○肇事後在未被發覺其
    為犯人前，向至現場處理之桃園縣政府警察局龜山分局迴龍
    派出所警員劉慶澤自首肇事而接受裁判，並於同日22時43分
    許，在上址測得乙○○呼氣酒精濃度達每公升1.09毫克而查
    悉上情。案經丙○○、甲○○訴由桃園縣政府警察局龜山分
    局報請台灣桃園地方法院檢察署檢察官偵查後聲請以簡易判
    決處刑後，本院認為不宜，改依通常程序審理
三、證據名稱：
    (一)被告於警詢、偵訊及本院調查、準備程序、審理中之自白
      。
    (二)桃園縣政府警察局道路交通事故當事人酒精測定紀錄表、
      刑法第185 條之3 案件測試觀察紀錄表、汽車駕駛人酒後
      生理協調平衡紀錄卡、道路交通事故現場圖、道路交通事
      故調查報告表(一)(二)、刑事告訴狀、本院辦理刑事案件電話
      記錄查詢表、財團法人長庚紀念醫院（林口）分院函各1
      紙、長庚紀念醫院診斷證明書2 紙、現場照片4 張等附卷
      可稽。
四、本件經檢察官與被告於審判外達成協商之合意且被告已認罪
    ，其合意內容為：檢察官起訴法條為刑法第185 條之3 及同
    法、第284 條第1 項前段，就服用酒類不能安全駕駛動力交
    通工具而駕駛罪，被告願受科刑範圍為有期徒刑7 月，就過
    失傷害罪部分，被告願受科刑範圍為有期徒刑3 月，應執行
    有期徒刑8 月。經查，上開協商合意並無刑事訴訟法第455
    條之4 第1 項所列情形之一，檢察官聲請改依協商程序而為
    判決，本院爰不經言詞辯論，於協商合意範圍內為協商判決
    ，合予敘明。
五、附記事項：
    被告酒後駕車肇事，致人受傷，應依道路交通管理處罰條例
    第86條第1 項規定，就過失傷害部分加重其刑。被告以1 過
    失行為致2 人受傷，為同種想像競合犯，應依刑法第55條規
    定從一重處斷。再其於肇事後，犯罪未被發覺前，向據報前
    往現場處理尚不知係何人肇事之警員表示係其肇事而自首，
    進而接受本件裁判，有本院辦理刑事案件電話記錄查詢表1
    紙在卷可稽，被告對於未被發覺之犯罪自首而接受裁判，應
    依刑法第62條前段規定就過失傷害部分減輕其刑，並依例先
    加重後減輕之。
六、應適用之法條：刑事訴訟法第452 條、第273 條之1 第1 項
    、第455 條之4 第2 項、第455 條之8 ，刑法第185 條之3
    、第284 條第1 項前段、第55條、第62條前段、第41條第1
    項前段、第51條第5 款，道路交通管理處罰條例第86條第1
    項，罰金罰鍰提高標準條例第1 條前段。
七、本判決除有刑事訴訟法第455 條之4 第1 項第1 款、第2款
    、第4 款、第6 款、第7 款所定情形之一，或違反同條第2
    項規定者外，不得上訴。
八、如不服本件判決，得自收受判決送達之日起10日內，向本院
    提出上訴書狀，上訴於第2 審法院。
本案經檢察官林鈺雄到庭執行職務。
中　　華　　民　　國　　94　　年　　12　　月　　30　　日
                  交通法庭    法　官　徐  培  元
以上正本證明與原本無異。
                              書記官  楊  美  慧
中　　華　　民　　國　　95　　年　　1 　　月　　2 　　日
附錄本案論罪科刑法條全文：
刑法第185條之3
服用毒品、麻醉藥品、酒類或其他相類之物，不能安全駕駛動力
交通工具而駕駛者，處一年以下有期徒刑、拘役或三萬元以下罰
金。
刑法第284 條 (過失傷害罪)
因過失傷害人者，處六月以下有期徒刑、拘役或五百元以下罰金
，致重傷者，處一年以下有期徒刑、拘役或五百元以下罰金。
從事業務之人，因業務上之過失傷害人者，處一年以下有期徒刑
、拘役或一千元以下罰金，致重傷者，處三年以下有期徒刑、拘
役或二千元以下罰金。
